---
title: "ejer_matrices_avanzados"
output: html_document
date: "2022-09-29"
---

## Introducción a R

# 1. Matrices

\*Crea los siguientes vectores: Box office Star Wars: In Millions (!) First element: US, Second element: Non-US

```{r}
new_hope = c(460.998007, 314.4)
empire_strikes = c(290.475067, 247.9)
return_jedi = c(309.306177, 165.8)
```

\*Los datos se corresponden con las ventas en millones de la trilogía de la guerra de las galaxias. El primer numero corresponde a las ventas en US y el segundo al resto de países. Recuerda que el decimal en los países anglosajones se expresa con un "."

a)  Construye la matriz star_wars_matrix con esos vectores

```{r}
star_wars_matrix<-matrix(c(new_hope, empire_strikes, return_jedi),nrow = 3, byrow = TRUE)
```

b)  Añádele nombres a las columnas y filas de la matriz según las descripciones dadas anteriormente de los datos

```{r}
colnames(star_wars_matrix)<-c("US","Non-US")
rownames(star_wars_matrix)<-c("new_hope","empire_strikes","return_jedi")
print(star_wars_matrix)
```

c)  Calcula las ganacias mundiales de cada película y guardalas en un vector que se llame worldwide_vector.

```{r}
worldwide_vector<-sum(t(star_wars_matrix))
print(worldwide_vector)
# o con rowSums
worldwide_vector<-rowSums(star_wars_matrix)
print(worldwide_vector)
```

d)  Añade éste ultimo vector como una columna nueva a la matriz star_wars_matrix y asigna el resultado a all_wars_matrix. Usa la función cbind().

```{r}
all_wars_matrix<-cbind(star_wars_matrix, worldwide_vector)
```

e)  Calcula las ganancias totals en USA y fuera de USA para las tres películas. Puedes usar para ello la función colSums()

```{r}
colSums(star_wars_matrix)
```

f)  Calcula la media de ganancias para todas las películas fuera de los estados unidos. Asigna esa media la variable non_us_all.

```{r}
non_us_all<- mean(star_wars_matrix[,2])
```

g)  Haz lo mismo pero solo par alas dos primeras películas . Asigna el resultado a la variable non_us_some.

```{r}
non_us_some<- mean(star_wars_matrix[1:2,2])
```

h)  Calcula cuantos visitantes hubo para cada película en cada área geográfica. Ya tienes las ganancias totales en star_wars_matrix. Asume que el precio de las entradas es de cinco euros/dólares (Nota: el numero total de visitantes para cada pelicula dividido por el precio del ticket te da el numero de visitantes)

```{r}
visitantes<- star_wars_matrix/5
visitantes
```

# 2. Subsetting matrices y arrays

\*Crea un array i \<- array(c(1:10),dim=c(5,2)). ¿Que información te dan los siguientes comandos?

```{r}
i <- array(c(1:5,5:1),dim=c(3,2)) 
i
#devuelve las dimensiones del array creado, es 3x2
dim(i)
#numero de filas
nrow(i) 
#numero de columnas
ncol(i) 
```

\*Escribe un programa en R que cree un array que contenga dos matrices 3x3 (cada matriz tiene 3 filas y 3 columnas). Los datos para rellenar las matrices vendrán de dos vectores v1 con los valores 1,3,4,5 y v2 con los valores 10,11,12,13,14,15. ¿Observas algo que hayamos visto estos días?. Si quieres imprimir algo en la consola prueba con print(). Ejemplo: print("Mis vectores:")

```{r}
v1<- c(1:5)
v2<- c(10:15)
m<- rbind(v1,v2)
m

#Se observa que al ser v1 de menor longitud que v2 ocurre la "Recycling Rule”
# se vuelve al principio del vector más corto, "reciclando" sus elementos
```

\*Descárgate el fichero array_datos.txt de PRADO (Datos/): • impórtalo en tu work space de R teniendo en cuenta que es un texto tabulado. • Después crea un documento con los mismos datos pero en formato csv en vez de tab separated.

```{r}
my_data <- read.delim("array_datos.txt", header = T, sep = "\t")
write.csv(my_data, "my_data.csv", row.names = F)
```
