---
title: "bikes"
output: html_document
date: "2022-11-11"
---

```{r setup, include=FALSE}
knitr::opts_chunk$set(echo = TRUE)
```

## Bikes EDA
Se cargan los paquetes necesarios
```{r}
library(tidyverse)
library(Amelia)

```


Se leen de entrada el dataset con el que se trabaja.
```{r}
train <- read.csv("train.csv")
test <- read.csv("test.csv")

# Se observan los valores que tenemos
head(train)
```

Se observan las diferentes variables que conforman este dataset. Se trabajan con 12 variables, de las cuales las 9 primeras son independientes y las tres restantes ("casual", "registered" y "count") son dependientes.
```{r}
# Podemos ver las variables que tenemos disponibles
names(train)
str(train)
```
Si nos fijamos en el tipo de las variables podemos determinar que de las variables independientes 1 de ellas es de tipo carácter, 5 son valores enteros y las 3 restantes son numericas.
Con el caso de las dependientes, las tres son de tipo entero.


En el caso del conjunto test solamente tenemos las variables independientes
```{r}
names(test)
str(test)
```



El siguiente paso será fijarse en la existencia de posibles valores nulos
```{r}
#Paquete Amelia
missmap(train, main="Missing Map")  
missmap(test, main="Missing Map")  
```
Queda claro que no existe ningún valor nulo en el dataset tratado.


Para profundizar el estudio de las variables independientes, unimos test y train
```{r}
# Conjunto train sin las var dependientes
train_indep <- train[ , colnames(test)] 

indep <- rbind(train_indep, test)
```

```{r}
indep %>%
select_if(is.numeric) %>% 
                  pivot_longer(everything(),names_to="var",values_to="value")%>%
                  ggplot(aes(x = value)) +
                    geom_histogram(bins=10) +
                    facet_wrap(~ var, ncol=4) +
                    labs(title="Distribuciones variable", x="Valores", y="Número de casos")
```
Centremonos en los casos de las variables "atemp", "humidity", "temp" y "windspeed", las 4 que más posibilidades a ser una distribución normal existen.
```{r}
indep %>%
  dplyr::select(atemp) %>% 
                  pivot_longer(everything(),names_to="var",values_to="value")%>%
                  ggplot(aes(x = value)) +
                    geom_histogram(bins=10) +
                    facet_wrap(~ var, ncol=4) +
                    labs(title="Distribuciones variable", x="Valores", y="Número de casos")

indep %>%
  dplyr::select(temp) %>% 
                  pivot_longer(everything(),names_to="var",values_to="value")%>%
                  ggplot(aes(x = value)) +
                    geom_histogram(bins=10) +
                    facet_wrap(~ var, ncol=4) +
                    labs(title="Distribuciones variable", x="Valores", y="Número de casos")

indep %>%
  dplyr::select(humidity) %>% 
                  pivot_longer(everything(),names_to="var",values_to="value")%>%
                  ggplot(aes(x = value)) +
                    geom_histogram(bins=10) +
                    facet_wrap(~ var, ncol=4) +
                    labs(title="Distribuciones variable", x="Valores", y="Número de casos")

indep %>%
  dplyr::select(windspeed) %>% 
                  pivot_longer(everything(),names_to="var",values_to="value")%>%
                  ggplot(aes(x = value)) +
                    geom_histogram(bins=10) +
                    facet_wrap(~ var, ncol=4) +
                    labs(title="Distribuciones variable", x="Valores", y="Número de casos")
```

```{r}
#El tamaño max que acepta es de 5000
shapiro.test(sample(indep[ , 'atemp'], 5000))
shapiro.test(sample(indep[ , 'temp'], 5000))
shapiro.test(sample(indep[ , 'humidity'], 5000))
shapiro.test(sample(indep[ , 'windspeed'], 5000))
```
Si el valor p es menor que 0,05, rechazamos la hipótesis nula de que no hay diferencia entre las medias y concluimos que sí existe una diferencia significativa. Si el valor p es mayor que 0,05, no podemos concluir que existe una diferencia significativa.
En este caso en las 4 llegamos a la conclusión de que no son distribucciones normales.




Centrandonos en las otras variables se observa que ...

Convertimos las variables numericas en categoricas
```{r}
train$day_type="" 
train$day_type[train$holiday==0 & train$workingday==0]="weekend" 
train$day_type[train$holiday==1]="holiday"  
train$day_type[train$holiday==0 & train$workingday==1]="working day"

train$weekend=0 
train$weekend[train$day=="Sunday" | train$day=="Saturday" ]=1
```

