---
title: "ejercicio_tarjetasCredito"
output: html_document
date: "2022-10-11"
---

```{r setup, include=FALSE}
knitr::opts_chunk$set(echo = TRUE)
```

## Credit Cards
Importa de Prado el fichero “CreditCardClient” en tu Rstudio
```{r}
library(tidyverse)
creditCard<- read.csv("Credit_Card_Clients.csv")
```

• Comprueba los nombres de las variables
```{r}
str(creditCard)
```
• Si no se han importado en la primera fila, arréglalo
```{r}
creditCard<- read.csv("Credit_Card_Clients.csv", skip = 1)
```
• Comprueba que las variables tienen nombres aceptados por R
```{r}
#cambio el nomnre de la ultima variable pues tiene espacios 
creditCard <- creditCard %>% rename(default_payment = default.payment.next.month)
```
• Calcula las dimensiones del dataset
```{r}
dim(creditCard)
```
• Comprueba si hay valores perdidos (missing values)
```{r}
indx<- apply(creditCard, 2, function(x) any(is.na(x)))
#no hay ningun valor NA
creditCard[indx]

library(Amelia)
#amelia(creditCard)
#usar un missing mapara verlo mejor
```
• Comprueba si los tipos se han importado correctamente.
```{r}
str(creditCard)
```
• Haz numéricas todas las variables
```{r}
creditCard <- creditCard %>% mutate_if(is.character, as.numeric)

```
• Haz el summary() de los datos. De aquí deberías sacar que variables son continuas y
cuales categóricas en el dataset. Indícalas.
```{r}
#se observan que se repiten los mismo valores claves eso quiere decir que es una variable categoricas categorizadas como numericas
summary(creditCard)
```
• Fíjate en la variable Education. ¿es una variable numérica o categórica?.
¿Como lo compruebo?.
```{r}
library(ggplot2)
table(creditCard$EDUCATION)
#al hacer la tabla de los valores se observa que es una variable categorica categorizada con valores numericos
```
• Haz un histograma
```{r}
ggplot(creditCard, aes(x=EDUCATION))+
  geom_histogram()
```
• Usa table() para ver cuantos datos de cada tipo tienes.
```{r}
table(creditCard$EDUCATION)
```
• Normalmente, hay que mirar la descripción de los datos. Esta dice que:
"Education (1 = graduate school; 2 = university; 3 =
high school; 4 = others)". ¿Cuantos tipos habías encontrado en el
apartado anterior?. ¿Que propondrías hacer?. Ten en cuenta que tienes
que tener claros los niveles antes de crear el factor.
```{r}
#una solucion es agrupar en una categori 5 4 0 y 6 en una llamada otros
creditCard$EDUCATION <- factor(creditCard$EDUCATION)
creditCard$EDUCATION <- fct_collapse(creditCard$EDUCATION,
                                     graduate_school = "1",
                                     university = "2",
                                     high_school = "3",
                                     others = c("0","4","5","6"))
#vemos resultados con
fct_count(creditCard$EDUCATION)
#o
table(creditCard$EDUCATION)
```
• Comprueba también la variable Marriage. ¿Cuantos datos tienes de cada tipo?. El diccionario dice "Marital
status (1 = married; 2 = single; 3 = others)”. ¿que harías aquí?
```{r}
table(creditCard$MARRIAGE)
#Se puedo ver que los valores con 0 son misin values ya que en el 3 se almacenan los casos 'Otros'
```
• Dibuja un histograma de los datos. ¿Como están distribuidas las variables? ¿Ves algún tipo de
comportamiento?. ¿Qué decisión tomarías con los datos?
```{r}
ggplot(creditCard, aes(x = MARRIAGE))+
  geom_histogram()

#se ven 4 posibles valores aunque la descripcion de datos solo aporta 3. Se puede agrupar valor 0 con 3 o se puede elimar los casos 0 pues seran valores nulos
```
```{r}
creditCard$MARRIAGE <- factor(creditCard$MARRIAGE)
creditCard$MARRIAGE <- fct_collapse(creditCard$MARRIAGE,
                                     married = "1",
                                     single = "2",
                                     others = c("3", "0"))
#vemos resultados con
fct_count(creditCard$MARRIAGE)
```


• Crea un gráfico de correlación y elige las variables que estén mas relacionadas con las variable de salida. Ten
en cuenta que solo puedes usar las numéricas
```{r}
library(corrplot)
corr_matrix <- creditCard %>% 
              select_if(is.numeric) %>%
              cor()

corrplot(corr_matrix, tl.col = "black")
corrplot(corr_matrix, method = "color", tl.col = "black")
#hay correlacion alta entre ciertas var
```
• Crea un nuevo dataset seleccionando las variables que tiene una alta correlación con la variable que
queremos explicar, default payment
```{r}
#Las siguientes variables no tienen valores de correlación elevados:AGE, BILL_AMT2, BILL_AMT3, BILL_AMT4, BILL_AMT5 yBILL_AMT6
new_credit <- select(creditCard, -one_of('ID','AGE','BILL_AMT3','BILL_AMT2','BILL_AMT4','BILL_AMT5','BILL_AMT6' ))
```
• Haz un análisis univariable de las variables seleccionadas, por ejemplo utilizando histogramas.
```{r}
ggplot(creditCard, aes(x = default_payment))+
  geom_histogram()
ggplot(creditCard, aes(x = PAY_0))+
  geom_histogram()
ggplot(creditCard, aes(x = PAY_2))+
  geom_histogram()
```
• ¿Qué observas en esos histogramas?
```{r}
#Similitud entre ellos, pero no se presenta alta correlacion en ninguna
```
• Como vamos a hacer una regresión linear vamos a escalar los datos para que si una variable tiene una
varianza con varios ordenes de magnitud mayor que las otras no domine la función objetivo e impida al
estimador aprender correctamente.
```{r}
escalada_credit <- creditCard %>%
                  select_if(is.numeric) %>%
                  scale()
head(escalada_credit)
```