---
title: "R Notebook"
output: html_notebook
editor_options: 
  markdown: 
    wrap: 72
---

## Introducción a R

# 1. Factors

-   Dado x = c(1, 2, 3, 3, 5, 3, 2, 4, NA), ¿cuáles son los levels de
    factor(x)?

```{r}
x = c(1, 2, 3, 3, 5, 3, 2, 4, NA)
f_x <- factor(x)

#La respuesta es la a: a)	1, 2, 3, 4, 5
```

-   Dado x \<- c(11, 22, 47, 47, 11, 47, 11) y la ejecución de la
    sentencia factor(x, levels=c(11, 22, 47), ordered=TRUE) ¿cuál es el
    cuarto elemento de la salida?

```{r}
x <- c(11, 22, 47, 47, 11, 47, 11)
factor(x, levels=c(11, 22, 47), ordered=TRUE)

#La respuesta es la b: 22
```

* Para el factor z \<- c("p", "a" , "g", "t", "b"), reemplaza el tercer
elemento de z por "b"

```{r}
z <- c("p", "a" , "g", "t", "b")
z<-factor(z)
z[3]<-"b"

#La respuesta es la c: z[3]<-"b"
```

* Dado z \<- factor(c("p", "q", "p", "r", "q")) escribe una expresión de R
que cambie el level "p" a "w"

```{r}
z <- factor(c("p", "q", "p", "r", "q"))
levels(z) <- c('w','q','r')
#ó
levels(z)[levels(z=='p')] <- 'w'
```

* Considera el factor result \<- factor(c("Positivo", "Positivo",
"Muy_positivo", "Negativo", "Positivo")), with the following output: Sin
embargo una vez realizadas nuevas medidas para el experimento nos damos
cuenta que puede existir el nivel "Muy_negativo". Modifica el factor de
manera que levels incluya "Muy_negativo". Además ordena los niveles de
forma creciente en negatividad. La salida debe ser:

```{r}
result <- factor(c("Positivo", "Positivo", "Muy_positivo", "Negativo", "Positivo"))
levels(result) <- c(levels(result),"Muy_negativo")

  #para ordenarlos
levels(result) <- factor(c("Muy_positivo","Positivo","Negativo","Muy_negativo"), ordered=TRUE)
```

* Usa el dataset "iris" escribe la expresión necesaria para convertir la
variable "Sepal.Length" en cinco niveles (levels) . Pista (mira la
función table() y la función cut().

```{r}
table(cut(iris$Sepal.Length, breaks = 5))
```


escribe la expresión necesaria para generar una tabla de frecuencias con dos filas y tres columnas. Las filas deben referirse a si la variable “Sepal.length” es menor que 5 y las columnas a las diferentes especies. El resultado debe ser:
```{r}
menor_cinco <- table(iris[iris$Sepal.Length < 5, "Species"])
mayor_cinco <- table(iris[iris$Sepal.Length >= 5, "Species"])

tabla <- rbind(menor_cinco, mayor_cinco)
tabla
```



* Dado el factor:
x \<- factor(c("high","low","medium","high","high","low","medium"))
escribe la expresión en R que permita dar valores numéricos únicos para
los distintos niveles (levels) de x según el siguiente esquema:

level high =\> value 1 level low =\> value 2 level medium =\> value 3

```{r}
x <- factor(c("high","low","medium","high","high","low","medium"))
x

unique(x)

niveles<- 1:length(unique(x))
x_valor_num<- x
levels(x_valor_num)<- niveles
x_valor_num
```
