---
title: "ejer_tidyverse_join"
output: html_document
date: "2022-10-07"
---

```{r setup, include=FALSE}
knitr::opts_chunk$set(echo = TRUE)
```

## Introducción a R

#1.	Join
Trabajaremos con starwars
```{r}
library("tidyverse")
library(gapminder)
starwars
```

•	Quédate solo con name, hoeworld y species
```{r}
starwars %>% select(name, homeworld, species)
```
•	Crea un subsets para poder usar las funciones de join. Este subset será solo un 20% de las filas totales y tiene que contener las siguientes variables; name, height:eye_color, species. Tip: sample_frac()
```{r}
new_starwars <- starwars %>%  sample_frac(size = 0.2) %>%
  select(name, height, eye_color, species)
```
•	Haz un left_join() por nombre y especie de ambos datasets. Por defecto los métodos utilizan todas las variables comunes. Pero es posible modificar este comportamiento.
```{r}
left_join(starwars, new_starwars, by = c("name","species"))
```
•	Utiliza solo la variable nombre para unir los sets
```{r}
full_join(starwars, new_starwars, by = "name")
```
•	Extrae las filas comunes a ambos datasets. Tip: %>% left_join %>%semi_join()
```{r}

```
•	¿Como encontrarias las filas que no están en ambos datasets?
```{r}

```
